# 增资扩股

提问人：red7355 时间：2014-09-29 13:59:09
B公司为A公司100%控股子公司，现B公司拟进行公司改制，改制后股权结构如下：A公司占股38%；C公司占股38%；D公司占股8%；E公司占股6%；F公司占股10%。改制方式为：增资扩股。改制后，B公司的注册资本由现在的 1000 万元增加至 5000 万元。C、D、E、F各方按各自的股权比例分别以货币方式实缴B公司的股本金 1900 万元、 400 万元、 300 万元、 500 万元。出资分二次缴纳：第一次在 10 个工作日内完成实缴，各方按总股本金 3000 万元将各自对应的股权比例的出资缴纳，即C、D、E、F各方分别向B公司缴纳股本金 1140 万元、 240 万元、 180 万元、 300 万元；第二次在二年内（具体时间由董事会决定），各方按总股本金 5000 万元，将剩余2000 万元缴纳，即C、D、E、F四方按各自对应的股权比例分别向B公司缴纳股本金 760 万元、 160 万元、 120 万元、 200 万元。A公司按注册资本及相应股权比例，出资额应为 1900 万元，经评估后的B公司现有资产净值转为A公司出资。B公司现有净资产价值约 100 万元，假设B公司净资产评估值约为 3000 万元，因净资产评估值大于应出资金额，增资扩股的同时其他四方股东给予A公司 1000 万元的现金补偿。问题：A公司的个别报表及合并报表如何进行会计处理？

回答人：chenyiwei
首先要明确A公司是否丧失对B的控制权，如果是则在何时丧失；丧失控制权时的公允价值为多少等。